【裁判字號】    95,交訴,25
【裁判日期】    950828
【裁判案由】    交通肇事逃逸等
【裁判全文】
臺灣基隆地方法院刑事判決              95年度交訴字第25號
公  訴  人  臺灣基隆地方法院檢察署檢察官
被      告  乙○○
                      號
上列被告因交通肇事逃逸等案件，經檢察官提起公訴（95年度
調偵字第76號），被告並為有罪陳述，本院合議庭乃裁定由受命
法官獨任以簡式審判程序進行審理，並判決如下：
    主  文
乙○○駕駛動力交通工具肇事，致人受傷而逃逸，處有期徒刑柒
月，緩刑年。
被訴業務過失傷害部分，公訴不受理。
    事  實
一、乙○○平日以駕駛計程車為業，係從事業務之人。於民國94
    年12月26日晚間11時50分許，駕駛車牌號碼040-MQ號營業用
    小客車，沿基隆市○○○路11巷往仁二路方向行駛，途經仁
    二路與劉銘傳路岔路口時，車身左側擦撞丙○○所騎乘，沿
    劉銘傳路往仁一路方向行駛之車牌號碼OAQ-310號重型機車
    ，造成丙○○人、車倒地，受有鎖骨閉鎖性骨折、一根肋骨
    閉鎖性骨折、臉、頭皮及頸之挫傷之傷害（已撤回告訴，另
    見後述）。乙○○於肇事後，明知駕駛動力交通工具肇事，
    致人於傷，僅下車將丙○○扶起移到車道旁，並未採取任何
    救護措施，亦未報警處理，旋又上車加速駛離現場而逃逸。
    適為路人記下車號報警循線查獲。
二、案經丙○○訴由基隆市警察局第一分局報告臺灣基隆地方法
    院檢察署檢察官偵查起訴。
    理      由
壹、程序事項
    本案被告乙○○所犯者非為死刑、無期徒刑、最輕本刑為三
    年以上有期徒刑之罪或高等法院管轄第一審案件，其於準備
    程序進行中，先就被訴事實為有罪之陳述，經告知其簡式審
    判程序之旨，並聽取公訴人之意見後，本院業已依刑事訴訟
    法第二百七十三條之一第一項規定，裁定由受命法官獨任以
    簡式審判程序進行本案之審理。
貳、實體事項
一、上揭事實業據被告乙○○於本院審理時坦認無訛，並據被害
    人證人劉信宏於警詢時、證人即告訴人丙○○於警詢暨偵查
    中證述明確，且有040-MQ號營業小客車、OAQ-310號重型機
    車車損照片、94年12月27日行政院衛生署基隆醫院第000000
    0號診斷證明書、道路交通事故現場圖暨報告表（一）、（
    二）、基隆市○○○道路交通事故談話紀錄表、基隆市○○
    ○○○道路交通事故肇事逃逸追查表、基隆市○○○道路交
    通事故報案人須知、道路交通事故補充資料、車禍現場照片
    、95年6月21日基宜鑑第0000000000號臺灣省基宜區車輛行
    車事故鑑定委員會函等件在卷可稽，堪認被告自白與事實相
    符，可以採信。綜上，本案事證明確，被告肇事後逃逸之犯
    行，洵堪認定，應依法論科。
二、核被告所為，係犯刑法第185條之4之肇事後逃逸罪。本院審
    酌被告肇事後，竟未留在現場提供傷患必要之救助，反而駕
    駛車輛揚長而去，所為殊不足取；兼考量被告業知悔悟，並
    坦承犯行，復已於本院審理時，與告訴人達成和解，戮力賠
    償告訴人所受損害（參見本院95年8月17日審判筆錄）等一
    切情狀，量處如主文所示之刑。
三、被告前未曾受有期徒刑以上刑之宣告，此有臺灣高等法院被
    告前案紀錄表在卷可參，本次純因一時失慮，致罹刑典，犯
    後並已深表悔悟，戮力賠償告訴人所受損害，而與告訴人達
    成和解（參見上揭筆錄），經此科刑教訓，信當知所警惕，
    而無再犯之虞，因認所受刑之宣告，以暫不執行為適當，爰
    併宣告緩刑3年，以勵來茲，用啟自新。（按被告行為後，
    刑法第74條緩刑之規定雖亦於上述日期修正及公布，惟按犯
    罪在新法施行前，新法施行後，緩刑之宣告，應適用新法第
    74條之規定，有最高法院上開決議七可資參照，故本件自應
    適用新法規定，為緩刑之諭知）。
、不受理部分：
一、公訴意旨另以：被告乙○○駕駛上揭營業小客車，途經仁
    二路與劉銘傳路岔路口時，在設有閃紅號誌岔路口，竟疏未
    注意車輛應減速接近，先停止於交岔路口前，讓幹道車優先
    通過，致與丙○○所騎乘機車發生碰撞，造成告訴人丙○○
    人、車倒地，受有鎖骨閉鎖性骨折、一根肋骨閉鎖性骨折、
    臉、頭皮及頸之挫傷之傷害。因認被告涉犯刑法第284條第
    2項前段之業務過失傷害罪嫌云云。
二、按告訴乃論之罪，告訴人於第一審辯論終結前得撤回告訴；
    又告訴經撤回者，應諭知不受理之判決，刑事訴訟法第238
    條第1項、第303條第3款分別定有明文。
三、查本件告訴人告訴被告業務過失傷害案件，檢察官認係觸犯
    刑法第284條第1項之業務過失傷害罪嫌，依同法第287條前
    段規定，須告訴乃論。茲因雙方業已達成和解，告訴人並於
    本院審理時，當庭撤回本起告訴，並有撤回告訴狀附卷可稽
    （參見本院95年8月17日審判筆錄），按諸前開說明，本院
    自應就被告被訴業務過失傷害部分為不受理判決之諭知。
據上論斷，應依刑事訴訟法第273條之1第1項、第299條第1項前
段、第303條第3款，刑法第185條之4、第74條第1項第1款，判決
如主文。
本案經檢察官甲○○到庭執行職務。
中    華    民    國    95    年    8    月    28    日
                  刑事第二庭法  官  陳伯厚
以上正本證明與原本無異。
對於本件判決如有不服，應於收受送達後10日內，向本院提出上
訴書狀，上訴於臺灣高等法院，並按他造當事人之人數附具繕本。
中    華    民    國    95    年    8    月    28    日
                            書記官  明祖斌
附錄論罪法條：
中華民國刑法第185條之4
（肇事遺棄罪）
駕駛動力交通工具肇事，致人死傷而逃逸者，處 6 月以上 5 年
以下有期徒刑。


司法院資訊處製作；財團法人民間司法改革基金會備份。
